【裁判字號】    98,訴,2419
【裁判日期】    981015
【裁判案由】    確認債權不存在
【裁判全文】
臺灣臺中地方法院民事裁定  98年度訴字第2419號
原      告  乙○○
被      告  甲○○
上列當事人間確認債權不存在事件，本院裁定如下：
    主    文
原告之訴駁回。
訴訟費用由原告負擔。
    理    由
一、按原告之訴，違背民事訴訟法第31條之1第2項、第253條、
    第263條第2項之規定，或其訴訟標的為確定判決之效力所及
    者，法院應以裁定駁回之，民事訴訟法第249條第1項第7款
    定有明文。
二、次按債務人對於支付命令，未依民事訴訟法第516條第1項規
    定，於送達後20日之不變期間內合法提出異議者，支付命令
    即與確定判決有同一之效力，此觀民事訴訟法第521條第1項
    規定自明，故凡確定判決所能生之既判力及執行力，確定之
    支付命令皆得有之，當事人不得就該法律關係更行起訴。而
    確定判決所生之既判力，除當事人就確定終局判決經裁判之
    訴訟標的法律關係，不得更行起訴或為相反之主張外，法院
    亦不得為與確定判決意旨相反之裁判。否則將使同一紛爭再
    燃，即無以維持法之安定，及保障當事人權利、維護私法秩
    序，無法達成裁判之強制性、終局性解決紛爭之目的。又命
    債務人為給付之確定判決，就給付請求權之存在有既判力，
    依民事訴訟法第400條第1項之規定，債務人不得對於債權人
    更行提起確認該給付請求權不存在之訴（參最高法院26年渝
    上字第1161號判例意旨）。
三、經查，本件被告前曾對原告向本院聲請核發支付系爭款項新
    台幣（下同）946000元及利息之支付命令，並經本院於民國
    97年12月9日以97年度司促字第45396號支付命令裁定准許之
    ，嗣並將該裁定於97年12月16日依法寄存送達原告，惟送達
    後原告並未於法定期間即送達後20日之不變期間內提出異議
    ，該支付命令裁定即告確定，並經本院於98年1月23日核發
    確定證明書在案，此有該支付命令裁定送達回執證書、確定
    證明書附於該支付命令卷宗可憑，並經本院調閱該卷宗查核
    屬實。則揆諸前開說明，該支付命令之裁定即應與確定判決
    有同一效力，準此，原告即應給付被告系爭款項及利息，申
    言之，被告對於原告有系爭款項及利息之給付請求權存在，
    即具有既判力。從而，原告於本件請求確認系爭款項之債權
    不存在，應認已為前案即上開確定支付命令裁定之既判力所
    及，依法即不得再提起本件訴訟。
四、綜上所述，本件原告起訴對被告請求確認前揭支付命令裁定
    所載之系爭946000元之債權不存在，顯違反民事訴訟法249
    條第1項第7款之規定，於法尚有未合，應予裁定駁回之。
五、依民事訴訟法第249條第1項第7款，第95條，第78條裁定如
    主文。
中    華    民    國    98    年    10    月    15    日
                  民事第四庭    法  官  黃文進
正本係照原本作成。
如不服本裁定應於送達後10日內向本院提出抗告狀，並繳納抗告
費新臺幣1000元。
中    華    民    國    98    年    10    月    15    日
                                書記官


司法院資訊處製作；財團法人民間司法改革基金會備份。
